【裁判字號】    89,訴,1527
【裁判日期】    891020
【裁判案由】    搶奪等
【裁判全文】
臺灣板橋地方法院刑事判決                        八十九年度訴字第一五二七號
    公  訴  人  臺灣板橋地方法院檢察署檢察官
    被      告  乙○○
右列被告因搶奪等案件，經檢察官提起公訴（八十八年度偵字第二六七五九號），本
院判決如左：
    主  文
乙○○意圖為自己不法之所有，而搶奪他人之動產，處有期徒刑柒月；又意圖為自己
不法之所有，而侵占遺失物，科罰金仟元，如易服勞役，以佰元折算壹日。
    事  實
一、緣乙○○係以駕駛計程車為業，詎於民國（下同）八十八年四月中旬某日，在其
    所駕駛之計程車內，發現有不詳乘客遺留在車內ERICSSON PH388行動電話一具後
    ，即意圖為自己不法之所有，將該具行動電話侵吞入己，而侵占遺失物，得手後
    並將該行動電話置於其臺北縣三重市○○路五九號三樓之住處內，另於同年月十
    八日晚間六時許，在臺北縣三重市○○路○段之「幸福戲院」門口，因與女友甲
    ○○爭吵心生不滿，竟意圖為自己不法之所有，乘翁女不及防備之際，徒手搶奪
    翁女所有並持有之MOTOROLA CD-928行動電話一具，得手後即將該行動電話置於
    其上開住處內。嗣於同年月二十一日下午十四時二十分許，乙○○因另涉違反槍
    砲彈藥刀械管制條例等案件（業經判處罪刑確定），為警循線在其上開住處內查
    獲，並扣得上開行動電話二具後，始於該案偵、審程序中查悉上情。
二、案經臺灣板橋地方法院檢察署檢察官簽分偵查起訴。
    理  由
一、訊據被告乙○○對於其侵占遺失物犯行，固坦承不諱，惟矢口否認有搶奪犯行，
    辯稱：伊當時係向女友甲○○借用上開行動電話，嗣又將該行動電話持至伊住處
    放置，並無搶奪行動電話之情事云云。經查：前揭被告將不詳乘客遺留在其計程
    車內之ERICSSON PH388行動電話一具侵占入己之事實，迭據被告於警訊、偵查及
    本院審理時坦承不諱，核其先後供述之情節均屬相符，並有扣案之該具行動電話
    可資佐證，堪信被告此部分自白確與事實相符；另被告搶奪其女友甲○○所有並
    持有之MOTOROLA CD─928行動電話一具之事實，業據證人即甲○○於警訊時及偵
    查中指訴綦詳，核其先後指訴之細節均屬相符，並有扣案之該具行動電話（尚未
    發還翁女）可資佐證，且被告取得該具行動電話之際，其與甲○○二人正因翁女
    另結新歡一事發生激烈爭執，甚至引起肢體衝突等節，業據被告供明在卷，核與
    證人甲○○指述之情節相符，準此以觀，被告與女友甲○○二人當時既處於分手
    決裂之嚴重衝突狀況中，衡情殊難想像甲○○竟仍甘願出借行動電話予被告使用
    ，況被告向甲○○借用上開行動電話後，即將該行動電話持至其住處放置迄為警
    查獲時止等節，業據其供明在卷，並有搜索扣押證明筆錄一份在卷可查，被告取
    得該行動電話後，非但未於使用完畢後儘速歸還翁女，反而逕將該行動電話持至
    其住處內放置，此益徵其前開辯解屬事後杜譔圖卸之詞，要無足採。綜上所述，
    本件事證已臻明確，被告上開犯行均洵堪認定。
二、核被告所為，犯刑法第三百二十五條第一項之搶奪罪及同法第三百三十七條之侵
    占遺失物罪；其所犯上開二罪間，犯意各別，行為互殊，應分論併罰。爰審酌被
    告為貪圖私利，竟屢屢以非法手段取得他人行動電話，危害社會治安非輕，並參
    酌其素行狀況（無前科，有臺灣高等法院檢察署刑案紀錄簡覆表一份附卷足憑）
    、犯罪所生危害尚非重大及犯罪後態度等一切情狀，量處如主文所示之刑，並就
    其罰金刑部分諭知易服勞役之折算標準，以示懲戒。
據上論斷，應依刑事訴訟法第二百九十九條第一項前段，刑法第三百二十五條第一項
、第三百三十七條、第四十二條第二項，罰金罰鍰提高標準條例第一條前段、第二條
，判決如主文。
本案經檢察官郭緯中到庭執行職務
中      華      民      國      八十九      年     十     月    二十    日
                                        臺灣板橋地方法院刑事第二庭
                                            法  官  王  屏  夏
右正本證明與原本無異。
如不服本判決，應於判決送達後十日內，向本院提出上訴狀。
                                            書記官  楊  璧  華
中      華      民      國      八十九      年     十     月    二十三  日
附錄本案論罪科刑法條全文：
刑法第三百二十五條第一項：
意圖為自己或第三人不法之所有，而搶奪他人之動產者，處六月以上五年以下有期徒
刑。
因而致人於死者，處無期徒刑或七年以上有期徒刑，致重傷者，處三年以上十年以下
有期徒刑。
第一項之未遂犯罰之。
刑法第三百三十七條：
意圖為自己或第三人不法之所有，而侵占遺失物、漂流物或其他離本人所持有之物者
，處五百元以下罰金。


司法院資訊處製作；財團法人民間司法改革基金會備份。
